臺灣基隆地方法院刑事判決　　　　　　　　　　　　　九十一年度訴字第六五０號
　　公　訴　人　臺灣基隆地方法院檢察署檢察官
　　被　　　告　甲○○
右列被告因毒品危害防制條例案件，經檢察官提起公訴（九十一年度毒偵緝字第一０
八號）及移送併辦（九十一年度毒偵字第九二五號），本院判決如左：
    主  文
甲○○連續施用第一級毒品，累犯，處有期徒刑玖月，扣案之第一級毒品海洛因拾伍
包（共淨重伍點貳公克）又壹小包（淨重零點零壹公克）沒收銷燬，注射針筒參支沒
收。又連續施用第二級毒品，累犯，處有期徒刑陸月。扣案之安非他命伍包（毛重拾
肆點捌公克）又壹小包（毛重零點參公克）沒收銷燬，吸食器貳組、玻璃球伍只沒收
。應執行有期徒刑壹年貳月，扣案之第一級毒品海洛因拾伍包（共淨重伍點貳公克）
又壹小包（淨重零點零壹公克）、安非他命伍包（毛重拾肆點捌公克）又壹小包（毛
重零點參公克）沒收銷燬之；注射針筒參支、吸食器貳組、玻璃球伍只均沒收。
    事  實
一、甲○○曾於民國八十五年間，因違反麻醉藥品管理條例案件，及於八十六年間犯
    恐嚇罪，分別經本院判處有期徒刑六月及七月，並定執行刑為有期徒刑一年確定
    ，於八十七年六月七日執行完畢，仍不知悔改。復因施用第二級毒品安非他命案
    件，經觀察勒戒後認無繼續施用毒品傾向，由檢察官不起訴處分確定。再基於施
    用第一級毒品海洛因之概括犯意，自九十年十二月底某日起，至九十一年九月二
    十日為警查獲前止，在基隆市○○路二八一號或暖暖路不詳號碼住處內，以將海
    洛因粉末捲於香菸內吸用或將海洛因粉末加水於注射針筒施打皮膚之方式，連續
    多次施用第一級毒品海洛因。又另行基於施用第二級毒品安非他命之概括犯意，
    亦自九十年十二月底某日起，至九十一年九月二十日為警查獲前止，在基隆市不
    詳姓名友人新豐街住處，以將安非他命置於吸食器或玻璃球內加熱產生煙霧，再
    加以吸食之方式，連續多次施用第二級毒品安非他命。嗣於九十一年二月七日十
    五時許，為警在基隆市歐香飯店查獲，並扣得其持有之第一級毒品海洛因十五包
    （共淨重五點二公克）、第二級毒品安非他命五包（毛重十四點八公克）及其所
    有，供施用第二級毒品之器具吸食器二組、玻璃球五只（並非其所有之分狀袋六
    十五包）。又於同年九月二十日二十時二十五分許，在基隆市○○路二八一號因
    案為警逮捕，並扣得第一級毒品海洛因一小包（共淨重零點零一公克）、第二級
    毒品安非他命一小包（毛重零點三公克）及其所有而供施用第一級毒品所用之注
    射針筒三支。甲○○經本院裁定觀察勒戒，於上開時日為警逮捕到案執行後，認
    有繼續施用毒品傾向。
二、案經基隆市警察局第三分局報請臺灣基隆地方法院檢察署檢察官偵查起訴及移送
    併辦。
    理  由
一、訊據被告甲○○於本院審理時坦承右揭事實不諱，而其為警所採尿液，經基隆市
    衛生局檢驗，呈安非他命陽性、嗎啡陽性反應，有該局九一基衛六字第二一四二
    、一三０九七號檢驗成績書一紙附卷可稽。本院再將其尿液送請法務部調查局以
    氣相層析質譜儀複驗，同呈安非他命陽性及嗎啡陽性反應，亦有該局調科壹字第
    九一００二一九二六０號檢驗通知書在卷可按。依毒品檢驗學上之常規，尿液毒
    品反應所使用之檢驗方法，對於受檢驗者是否確有施用毒品行為之判斷，在檢驗
    學常規上恆有絕對之影響。其以酵素免疫分析或薄層定性分析等方式為初步篩檢
    者，因具有相當程度偽陽性之可能，如另以氣（液）相層析、質譜分析等較具公
    信力之儀器為交叉確認，因出現偽陽性反應之機率極低，核足據為對涉嫌人不利
    之認定，此亦為邇來我國實務所是認。本件所採用之檢驗方法為初步檢驗及確認
    檢驗（氣相層析質譜儀法）二者並行，檢驗結果呈海洛因之嗎啡陽性反應（由於
    海洛因在人體內會代謝成嗎啡，因此涉嫌海洛因之吸食者，係檢驗其尿液中之嗎
    啡反應），出現偽陽性反應之機率極低，堪可認定被告自白確有施用第一級、第
    二級毒品之行為屬實。次查被告復有如主文所示之物品經扣案可佐。該十五包又
    一小包粉末經送請法務部調查局鑑定，含第一級毒品海洛因成分，此有該局編號
    ：000000000、一四八一號鑑定通知書一紙在卷足憑。再查被告前因施
    用第二級毒品安非他命案件，經觀察勒戒後認無繼續施用毒品傾向，經檢察官不
    起訴處分確定，有台灣基隆地方法院檢察署檢察官八十七年度偵字第五五五三號
    、八十七年度偵緝字第一七七號不起訴處分書在卷足憑。本件經本院裁定送觀察
    勒戒後，認有繼續施用毒品傾向，亦有台灣基隆看守所附設觀察勒戒處所九十一
    年十月三日基所戒字第二四一九號函送證明書存卷可參。綜上所述，本件事證明
    確，被告犯行洵堪認定，應依法論科。
二、按海洛因、安非他命分別為第一級、第二級毒品，毒品危害防制條例第二條第二
    項第一款、第二款定有明文。查被告於右揭時地，非法施用第一級毒品海洛因及
    第二級毒品安非他命，核其所為，係犯毒品危害防制條例第十條第一項及第二項
    之施用第一級、第二級毒品罪。其持有第一級、第二級毒品之低度行為，應為施
    用第一級、第二級毒品之高度行為所吸收，不另論以持有第一級、第二級毒品罪
    。先後多次施用第一級、第二級毒品之行為，各時間密接，犯罪構成要件相同，
    顯係基於概括犯意為之，為連續犯，分別依法加重其刑。公訴人僅就被告九十一
    年二月七日下午三時之前一日內及前四日內施用第一級毒品及施用第二級毒品犯
    行起訴，然未起訴部分既與已起訴部分有如前述，分別有連續犯之裁判上一罪關
    係，自為起訴效力所及，本院依法併予審理。又其所犯上開二罪，犯意各別，要
    件不同，行為互異，應予分論併罰。查被告曾有如事實欄所載之犯罪科刑及執行
    完畢情形，有台灣基隆地方法院檢察署刑案資料查註記錄表存卷可考，亦經本院
    調卷查明，並印附其執行指揮書在卷可參，其於有期徒刑執行完畢後五年內再犯
    上開有期徒刑以上之刑之二罪，為累犯，各依法遞加重其刑。爰審酌被告多次施
    用毒品，卻不予戒除，雖屬自傷行為，對於社會危害不大，然考量被告易受社會
    影響，亟需稍長時間與原有生活環境隔離，就所犯二罪各量處如主文所示之刑，
    並合併定其應執行刑示懲。
三、扣案之第一級毒品海洛因十五包（共淨重五點二公克）又一小包（淨重零點零一
    公克）、第二級毒品安非他命十五包（共毛重十四點八公克）又一小包（毛重零
    點三公克）不問屬於犯人與否，均應依毒品危害防制條例第十八條第一項前段之
    規定，宣告沒收銷燬之。另扣案之注射針筒三支為被告所有，且供施用第一級毒
    品所用；吸食器二組、玻璃球五只亦為被告所有且供施用第二級毒品所用，均據
    其自承在卷，應依法宣告沒收。至扣案之分裝袋六十五包，並非違禁物，被告復
    否認為其所有，故不另為沒收之諭知。
據上論斷，應依刑事訴訟法第二百九十九條第一項前段、毒品危害防制條例第十條第
一項、第二項、第十八條第一項、刑法第十一條前段、第五十六條、第四十七條、第
五十一條第五款、第三十八條第一項第二款判決如主文。
本案經檢察官熊南彰到庭執行職務。
中    華    民    國      九十一    年      十二      月      二十四    日
                                      臺灣基隆地方法院刑事第二庭
                                            法  官    邱  志  平
右正本證明與原本無異。
對於本件判決如有不服，應於收受送達後十日內，向本院提出上訴書狀，上訴於臺灣
高等法院，並按他造當事人之人數附具繕本。
                                            書記官    彭  淑  芳
中    華    民    國      九十一    年      十二      月      二十七    日
附錄論罪法條
毒品危害防制條例第十條第一項、第二項：
施用第一級毒品者，處六月以上五年以下有期徒刑。
施用第二級毒品者，處三年以下有期徒刑。
